

Muanas Sindu Nugroho S.E.Bogor, Jawa Barat, 16913 | 088214676991 | m.sindunugroho@gmail.com
www.linkedin.com/in/m-sindu-nugroho-bb046a227 | https://msindunugroho.github.io/

Tentang Saya

Saya Muanas Sindu Nugroho, lulusan Ekonomi Syariah Institut Ummul Quro Al-Islami Bogor tahun 2022. Memiliki pengalaman sebagai guru SDIT Nurunnajah dan magang di BPRS Amanah Ummah. Saya memiliki minat berkarir sebagai admin, mahir dalam menggunkan Microsoft Office Tools dan sedang mempelajari Web Devlopment.

Kemampuan & Kompetensi

- Microsoft Office
- Bahasa Pemograman (Javascript)
- HTML

- CSS & CSS Preprocessor (SASS)
- Detail Oriented

Pengalaman Kerja

SDIT Nurunnajah

Wali Kelas (2021-2022)

- Membuat dua buku bacaan anak dalam satu semester menggunakan Microsoft Office Tools.
- Menjadi Ketua PMB (Penerimaan Murid Baru) tahun ajar 2022-2023.
- Bertanggug jawab dalam mengawasi kegiatan KBM selama lima hari dalam seminggu.
- Membantu pengelolaan administrasi sekolah.

BPRS Amanah Ummah

Magang (November, 2021-Desember, 2021)

- Membantu dalam pengecekan data nasabah dan penulisan warkat deposito.
- Membantu dalam pelaksanaan funding di pasar Leuwiliang dan pasar Cigudeg.
- Membantu dalam pemeriksaan kelengkapan surat rahn (gadai) dan penandatanganan surat kepada pejabat BPRS Amanah Ummah.

Web Development

Frond-End Web Development

■ Telah membuat proyek di bidang front-end dan back-end, yang mencakup pengembangan aplikasi web. Proyek front-end yang saya kerjakan mencakup teknologi pemograman HTML, CSS, SASS, dan Javascript. Serta proyek back-end yang saya kerjakan mencakup Node Js, NPM, dan Hapi yang dapat di akses pada link berikut https://msindunugroho.github.io/index.html#latest-project.

Pendidikan

Institut Ummul Quro Al-Islami Bogor (2018-2022)

S1 Ekonomi Syari'ah – IPK 3,48

- Menjadi Pengurus HIMA Ekonomi Syariah bidang keilmuan (2019-2020).
- Mengikuti Olimpiade Ekonomi Islam pada TELMIREG Jabodetabek (2020 & 2021).